#### Contato

isabelabispo@ymail.com

www.linkedin.com/in/isabelarodrigues-bispo-718ab878 (LinkedIn)

Principais competências

Gestão de produtos Lançamento de produtos Escuta ativa

## Languages

Inglês (Full Professional)
Português (Native or Bilingual)

# Isabela Rodrigues Bispo

Marketing | Produtos | Outsourcing

Bauru, São Paulo, Brasil

## Resumo

Sou Engenheira de Produção e pós-graduada em Marketing Digital e Analytics. Atualmente trabalho na área de Produtos na empresa Tilibra com foco em Estojos, Mochilas e Argolados. Além do desenvolvimento, também sou responsável pelas divisões, ficando encarregada de analisar a performance dos produtos no mercado e sugerir tomadas de decisões para cada um dos itens do mix.

Tenho também experiência com Outsourcing Internacional de produtos acabados e Compras Nacionais de matérias-primas, serviços e materiais intermediários de produção; além de uma breve vivência na área de qualidade de produto acabado e análise de relatórios de inspeção na indústria têxtil.

# Experiência

Tilibra

Analista de Produtos PL março de 2022 - Present (1 ano 11 meses)

Bauru, São Paulo, Brazil

- Acompanhar performance de produtos no mercado;
- Realizar follow-up e gerenciar prazos e riscos do desenvolvimento de produto;
- Elaborar e executar o plano de marketing em todo o processo de desenvolvimento de novos produtos, da concepção ao lançamento;
- Fornecer suporte à área comercial para coleta de briefing para desenvolvimento de ajustes dos produtos;
- Pesquisar briefing e materiais para concepção de Mix de Produtos;
- Monitorar indicadores de desempenho de vendas;
- Pesquisar e desenvolver artigos escolares, como: Agendas, Planners,
   Estojos, Mochilas, Lancheiras e Cadernos Argolados;
- Desenvolver produtos com licenciadores nacionais;
- Definir preços juntamente com gerência e diretoria;

- Trabalhar, treinar e acompanhar o desenvolvimento em equipe com assistente e estagiário

#### Orionte Acessórios

Proprietário

agosto de 2020 - dezembro de 2022 (2 anos 5 meses)

- Criar, desenvolver e confeccionar acessórios de cabelo;
- Pesquisar tendências para criação de produtos;
- Pesquisar e desenvolver materiais diferenciados para acessórios;
- Cotar, negociar e comprar materiais e serviços;
- Precificar mix de acessórios;
- Gerenciar redes sociais e catálogos de produtos da marca;
- Vender todo o mix de produtos, via Instagram, WhatsApp ou pessoalmente.

### Regina Festas Indústria e Comércio S/A

2 anos 9 meses

Analista de marketing de produtos fevereiro de 2020 - março de 2022 (2 anos 2 meses)

Presidente Prudente e Região, Brasil

- Analisar portfólio de fantasias e acompanhar a performance no mercado;
- Controlar e analisar royalty de licenças;
- Realizar follow-up e gerenciar prazos e riscos do desenvolvimento de produto;
- Fornecer suporte na elaboração e execução do plano de marketing em todo o processo de desenvolvimento de novos produtos, da concepção ao lançamento;
- Fornecer suporte à área comercial para coleta de briefing para desenvolvimento de ajustes dos produtos;
- Criação de briefing para campanhas de marketing em redes sociais;
- Monitoramento de indicadores de desempenho de campanhas de marketing em redes sociais.

Analista de compras e importação julho de 2019 - fevereiro de 2020 (8 meses)

Presidente Prudente e Região, Brasil

- Prospectar fornecedores;
- Negociar e comprar carteira de aviamentos;
- Negociar e contratar serviços;
- Negociar e comprar materiais de expediente;
- Negociar e comprar malhas e tecidos planos;

- Monitorar e criar plano de redução de estoque;
- Emitir pedidos de compra via Datasul (TOTVS);
- Processo de importação de produtos acabados e matéria-prima.

## Objeto Brasil Confecções

#### Compradora

maio de 2018 - julho de 2019 (1 ano 3 meses)

Pomerode, Santa Catarina

- Criar estrategias de suprimentos e negociar compras de aviamentos;
- Negociar e comprar tecidos e malhas nacionais;
- Negociar e comprar fios de tecelagem nacionais;
- Monitorar o follow diário de entregas
- Emitir pedidos de compra, gerar e analisar relatórios via Virtual Age (TOTVS).

### Grupo Malwee

Outsourcing Quality Analyst Pl outubro de 2017 - maio de 2018 (8 meses)

Jaraguá do Sul, Santa Catarina

- Responsável por analisar relatórios de inspeção de qualidade;
- Definir, orçar e conduzir testes laboratoriais, teste de uso e inspeções;
- Atualizar, controlar e propor planos de ação sobre os indicadores de qualidade;
- Propor e executar manutenção periódica de manuais, instruções de trabalho e procedimentos de acordo com a ISO 9001.

#### Grupo Malwee

Outsourcing Follow Up Analyst Jr

janeiro de 2016 - fevereiro de 2017 (1 ano 2 meses)

Jaraguá do Sul e Região, Brasil

- Garantir o cumprimento de prazos do processo de desenvolvimento de produtos de outsourcing importado;
- Desenvolver, aprimorar e realizar manutenção de ferramentas de controle para desenvolvimento de produto;
- Cadastrar fornecedores no sistema SAP;
- Controlar indicadores de sustentabilidade de fornecedores de outsourcing;
- Desenvolver aviamentos personalizados para os produtos de outsourcing importado.

#### Solumax Produção Jr.

# Diretora Jurídico-Financeira 2013 - 2014 (1 ano)

Ponta Grossa e Região, Brasil

- Prestação de contas das atividades e do exercício financeiro;
- Criação de documento de relatório de consultorias;
- Desenvolvimento de contrato de serviço de consultoria;
- Alteração de Estatuto.

# Formação acadêmica

Fundação Getulio Vargas

Criação, Desenvolvimento e Gestão de Produtos · (setembro de 2023 - dezembro de 2023)

Anhanguera Educacional

Master of Business Administration - MBA, Marketing digital e analytics · (julho de 2020 - fevereiro de 2021)

Universidade Tecnológica Federal do Paraná
Bacharelado em Engenharia, Engenharia de Produção · (2012 - 2017)

ETEC - Escola Técnica Estadual de São Paulo Curso técnico, Contabilidade · (2009 - 2011)